# 请教陈版主，收入

提问人：Vvvcccttt080214 时间：2021-11-05 08:05:07
公司为某市政府提供服务，从 2015 年开始一直没有收到钱，但服务一直持续着，所以一直确认AR和 revenue。相对应的AR也已全额计提坏账。由于当地市政府的各种原因，资金一直没到位。经过双方协商，现在补充协议里把服务费用降低了40%左右（之前并没有协议，都是按市场价来入账）。这样的情况下，想问：
1 ）按照准则，公司可以调减当时已确认的收入吗？如果可以，对税有什么影响吗？
2 ）如果不能调减收入，那是不是就是核销这40%的AR以及相应的坏账准备？这样对税有什么影响吗？
谢谢！

回答人：chenyiwei
1 、此前按市场价估计收入并入账，担此前没有正式书面协议，这种情况在新收入准则下属于可变对价范畴，担从现在的信息来看，并未满足“极可能不会发生重大转回”的限制条件。建议考虑此前的估计是否存在差错，相应调整以前年度的收入和坏账准备。
2 、税务问题建议咨询税务专业人士意见。